【裁判字號】    89,訴,814
【裁判日期】    890707
【裁判案由】    給付貨款
【裁判全文】
臺灣高雄地方法院民事判決  八十九年度訴字第八一四號
    原      告  漢勝企業股份有限公司
    法定代理人  丙○○
    訴訟代理人  甲○○
    被      告  丁○○
                乙○○
右當事人間請求給付貨款事件，本院判決如左：
    主      文
被告丁○○應給付原告新臺幣柒拾陸萬柒仟玖佰柒拾元及自民國八十九年三月二十
四日起至清償日止，按週年利率百分之五計算之利息。
原告其餘之訴駁回。
訴訟費用由被告丁○○負擔十分之九，餘由原告負擔。
本判決第一項於原告以新臺幣貳拾伍萬陸仟元為被告丁○○供擔保後得假執行。但被
告丁○○如於假執行實施前以新臺幣柒拾陸萬柒仟玖佰柒拾元為原告供擔保後，得
免為假執行。
原告其餘假執行之聲請駁回。
    事      實
甲、原告方面：
  一、聲明：求為判決被告應連帶給付原告新臺幣（下同）柒拾陸萬柒仟玖佰柒拾
      元及自起訴狀繕本送達翌日起至清償日止，按週年利率百分之五計算之利息，
      訴訟費用由被告連帶負擔，並願供擔保請准為假執行之宣告。
  二、陳述：被告丁○○於民國八十四年七月十七日以被告乙○○為連帶保證人向原
      告購買飼料，雙方約定被告丁○○每月承購之貨款應於每月月底各結帳付款一
      次，被告乙○○放棄先訴抗辯權。嗣被告丁○○自八十八年十一月九日起至八
      十九年二月一日止共計向原告購飼料柒拾陸萬柒仟玖佰柒拾元，未依約清償
      ，屢經催索，迄未給付，為此本於買賣及連帶保證之法律關係請求被告連帶清
      償系爭貨款及利息。
  三、證據：提出買賣約定書一份、出貨單及統一發票各十三張為證。
  四、對被告抗辯之陳述：被告丁○○之鴨子係因霍亂造成死亡，如係因加藥關係死
      亡，被告丁○○應舉證，又被告乙○○係連帶保證人，未曾向被告表示終止保
      證關係。
乙、被告方面：
一、被告丁○○部分：
  （一）、聲明：請求判決駁回原告之訴，訴訟費用由原告負擔。如受不利判決願供
          擔保免為假執行。
  （二）、陳述：對統一發票及出貨單沒意見，但其所飼養鴨子是因家禽霍亂，依原
          告公司所出具之處方箋記載之獸醫係林文雄，但林文雄自八十八年十二月
          一日起即已離職，足證派來的是沒有執照的獸醫，用錯藥劑，才造成伊的
          鴨子死亡達五千餘隻，公司應賠償伊的損失一百多萬元。
  （三）、證據：提出被告丁○○致原告存證信函及台南縣家畜疾病防治所函影本各
          一份、處方箋影本五份為證。並請求傳訊證人林文雄。
二、被告乙○○部分：雖未於最後言詞辯論期到場，惟具其前到場所為之聲明及陳述
    如左：
  （一）、聲明：請求判決駁回原告之訴，訴訟費用由原告負擔。
  （二）、陳述：伊只是介紹被告丁○○與原告認識，並沒有擔任連帶保證人，伊雖
          有在買賣約定書上簽名，但那是八十四年的事了。
    理      由
一、本件被告乙○○經合法通知，未於最後言詞辯論期日到場，核無民事訴訟法第三
    百八十六條所列各款情形，爰依原告之聲請，由其一造辯論而為判決。
二、本件原告主張被告丁○○於八十四年七月十七日以被告乙○○為連帶保證人向原
    告購買飼料，雙方約定被告丁○○每月承購之貨款應於每月月底各結帳付款一次
    ，被告乙○○放棄先訴抗辯權。嗣被告丁○○自八十八年十一月九日起至八十九
    年二月一日止共計向原告購飼料柒拾陸萬柒仟玖佰柒拾元，未依約清償，屢經
    催索，迄未給付之事實。被告丁○○辯稱：伊飼養的鴨子是因家禽霍亂，原告公
    司派來的是沒有執照的獸醫，用錯藥，才造成伊的鴨子死亡，公司應賠償伊的損
    失一百多萬元等語。被告乙○○則以：伊只是介紹被告丁○○與原告認識，並沒
    有擔任連帶保證人，伊雖有在買賣約定書上簽名，但那是八十四年的事了等詞置
    辯。
三、查，原告主張被告丁○○原告購買飼料，雙方約定被告丁○○每月承購之貨款應
    於每月月底各結帳付款一次。嗣被告丁○○自八十八年十一月九日起至八十九年
    二月一日止共計向原告購飼料柒拾陸萬柒仟玖佰柒拾元，未依約清償之事實，
    業據原告提出出貨單及統一發票各十三張為證，核屬相符，且被告丁○○對尚欠
    原告系爭貨款之金額亦不爭執，自堪信原告之主張為真實。被告二人雖以前揭情
    詞置辯，惟查：
    （一）被告丁○○所飼養之鴨群於八十九年二月八日送台南縣家畜疾病防治所檢
          驗，檢驗結果，判定為「家禽霍亂」等情，有被告丁○○所提出之台南縣
          家畜疾病防治所函影本一份在卷可證，是被告丁○○所飼養之鴨群死亡原
          因應為「家禽霍亂」，被告丁○○雖辯稱係原告所派來的是沒有執照的獸
          醫，用錯藥，才造成伊的鴨子死亡云云，然為原告所否認，而被告丁○○
          又未能舉證證明原告有用錯藥，致鴨群死亡，是縱如被告丁○○所辯稱原
          告所派來的是沒有執照的獸醫，亦難因此即逕自認定該無照之獸醫有用錯
          藥之情事，才造成被告丁○○所飼養之鴨子死亡，是被告丁○○所為之上
          開辯稱，不足採信。從而原告本於買賣契約請求被告丁○○給付貨款柒拾
          陸萬柒仟玖佰柒拾元及自起訴狀繕本送達翌日即八十九年三月二十四日
          起至清償日止，按週年利率百分之五計算之利息，為有理由，應予准許。
   （二） 依原告所提出之買賣約定書上之記載係訴外人「聯儒實業股份有限公司」
          與被告丁○○及乙○○簽立，約定由被告乙○○擔任被告丁○○向聯儒實
          業股份有限公司購買貨物之連帶保證人，此有原告所提出之「聯儒實業股
          份有限公司」買賣約定書一份可證，且被告丁○○陳稱乙○○擔任保證人
          係與聯儒實業股份有限公司所簽立，而原告亦自承其係向訴外人聯儒實業
          股份有限公司承租工廠生產飼料，與聯儒實業股份有限公司沒有關係等語
          ，是原告既與聯儒實業股份有限公司無關，則系爭連帶保證契約應僅存在
          於被告乙○○與聯儒實業股份有限公司間，與原告無涉，茲原告依據被告
          乙○○與聯儒實業股份有限公司所簽立之連帶保證契約請求被告乙○○連
          帶給付系爭貨款及遲延利息，則屬無據，應予駁回。
四、綜上，原告依據買賣契約之法律關係，請求被告丁○○給付貨款柒拾陸萬柒仟玖
    佰柒拾元及自起訴狀繕本送達翌日即八十九年三月二十四日起至清償日止，按
    週年利率百分之五計算之利息，於法洵無不合，應予准許。逾此部分之請求，即
    屬無據，應予駁回。
五、假執行之宣告：
    原告與被告丁○○均陳明願供擔保請准為假執行及免為假執行之宣告，就原告勝
    訴部分核無不合，爰分別酌定相當擔保額而予准許之。至原告敗訴之部分，即因
    訴之駁回而失所附麗，不予准許。
六、本件事證已臻明確，被告丁○○請求傳訊證人林文雄部分，本院認已無必要，故
    不予傳訊，併此明。
七、結論：原告之訴為一部分有理由，一部分無理由，依民事訴訟法第三百八十五條
    第一項前段、第七十九條但書、第八十五條第一項前段、第三百九十條第二項、
    第三百九十二條，判決如主文。
中      華      民      國    八十九    年      七    月    七    日
                              臺灣高雄地方法院民事第一庭
~B法      官  鄭月霞
右為正本係照原本作成。
如對本判決上訴，須於判決送達後廿日內向本院提出上訴狀。
中      華      民      國    八十九    年      七      月  七    日
~B法院書記官  林妙妙


司法院資訊處製作；財團法人民間司法改革基金會備份。
